【裁判字號】    89,上易,2558
【裁判日期】    891229
【裁判案由】    竊盜
【裁判全文】
臺灣高等法院臺中分院刑事判決          民國八十九年度上易字第二五五八號
    上  訴  人
    即  被  告  甲○○
右上訴人因竊盜案件，不服臺灣彰化地方法院八十九年度易字第八四○號，中華民國
八十九年七月二十日第一審判決（起訴案號：臺灣彰化地方法院檢察署八十九年度偵
字第一一四八號），提起上訴，本院判決如左：
    主      文
上訴駁回。
    事實及理由
一、本案經本院審理結果，認第一審判決認事用法及量刑均無不當，應予維持，並引
    用第一審判決書記載之事實、證據及理由（如附件）。
二、上訴人即被告甲○○在本院未提出其他有利之證據及辯解，其上訴意旨空言否認
    竊盜，恣意指摘原判決不當，為無理由，應予駁回。
三、據上論斷，應依刑事訴訟法第三百七十三條、第三百六十八條，判決如主文。
本案經檢察官張秋源到庭執行職務。
中      華      民      國    八十九     年     十二    月      二十    日
                      臺灣高等法院臺中分院刑事第四庭
                                        審判長法  官  洪  耀  宗
                                              法  官  劉  登  俊
                                              法  官  吳  重  政
右正本證明與原本無異。
不得上訴。
                                              書記官  郭  文  華
中      華      民      國    八十九     年     十二    月      廿一    日
                                                                        Ｃ
臺灣彰化地方法院刑事判決                          八十九年度易字第八四０號
    公  訴  人  臺灣彰化地方法院檢察署檢察官
    被      告  甲○○  男  三十四歲（民國○○○年○月○○日生）
                        住彰化縣彰化市○○路一九五巷四三號
                        居臺灣雲林戒治所
                        身分證統一編號：Ｎ一二一二九四四六號
右列被告因竊盜案件，經檢察官提起公訴（八十九年度偵字第一一四八號），本院判
決如左：
    主  文
甲○○竊盜，累犯，處有期徒刑伍月。
扣案之鑰匙壹支沒收。
  事  實
一、甲○○曾於民國（下同）八十四年九月三十日，因違反麻醉藥品管理條例等案件
    ，經本院判處有期徒刑四年確定，於八十八年五月八日，因假釋期滿而執行完畢
    。詎甲○○猶不知悔改，仍基於意圖為自己不法之所有，於民國（下同）八十九
    年一月二十八日，在彰化縣彰化市○○○路二十二巷五十四之三號樓下，見乙○
    ○使用之車號ＫＰＬ─０二二號機車（於八十八年十月四日，在彰化縣彰化市○
    ○路○段七一二巷七十三號處失竊後，輾轉移至該處）停於該處，竟以自備鑰匙
    插入機車電門方式，竊取該車，得手後供己騎用。嗣於當日十三時許，甲○○騎
    乘上開贓車附載張良全（已死亡，檢察官另為不起訴處分）行經彰化縣彰化市○
    ○路○段一七一號前時，為警查獲，並扣得甲○○所有供行竊所用之機車鑰匙一
    支。
二、案經彰化縣警察局彰化分局報請臺灣彰化地方法院檢察署檢察官偵查起訴。
    理  由
一、訊據被告甲○○矢口否認涉有右揭竊盜犯行，辯稱：係張良全說他已跟朋友講好
    ，伊才去牽該機車云云。惟查：被告業於警訊時及偵查中坦承伊係未經綽號「阿
    彰」之人同意，以自備鑰匙將上開機車騎走，據為己用等情不諱，被告既係未經
    他人同意即逕行以自備鑰匙騎走該車，復無法提供「阿彰」之真實年籍住址以供
    查證，其主觀上顯有不法所有之意圖甚明，且本件被害人乙○○使用之車號ＫＰ
    Ｌ─０二二號機車，係於八十八年十月四日，在彰化縣彰化市○○路○段七一二
    巷七十三號處失竊一節，亦據被害人乙○○於警訊中指述明確，並有相片二張、
    贓物認領保管單一紙附卷以及被告所有供行竊所用之鑰匙一支扣案可資佐證；雖
    被告於本院審理時改稱：伊騎乘該車前，張良全已跟綽號「阿彰」之人講好云云
    ，要係被告見張良全業已死亡而為之遁詞，洵無可取。本案事證已臻明確，被告
    竊盜犯行至堪認定，應依法論科。
二、核被告甲○○所為，係犯刑法第三百二十條第一項之普通竊盜罪。又被告前曾犯
    麻醉藥品管理制條例等罪，經本院判處有期徒刑四年，於八十八年五月八日，因
    假釋期滿而執行完畢，有臺灣彰化地方法院檢察署刑案資料查註紀錄表及台灣高
    等法院全國前案紀錄表各乙紙附卷可稽，五年內再犯有期徒刑以上之本罪，為累
    犯，應加重其刑。爰審酌被告之品行、素行、犯罪動機、目的、手段、所生之危
    害以及犯罪後態度等一切情狀，量處如主文所示之刑，以示儆懲。扣案之機車鑰
    匙一支，為被告所有，供行竊所用之物，應依法宣告沒收。
據上論斷，應依刑事訴訟法第二百九十九條第一項前段，刑法第三百二十條第一項、
第四十七條、第三十八條第一項第二款，罰金罰鍰提高標準條例第一條前段，判決如
主文。
本案經檢察官孫治遠到庭執行職務。
中    華    民    國    八  十  九    年      七       月     二  十    日
                            臺灣彰化地方法院刑事第二庭
                                法      官  康  弼  周
右正本證明與原本無異。
如不服本判決，應於判決送達後十日內向本院提出上訴狀( 須附繕本 )。
告訴人或被害人對於判決如有不服具備理由請求檢察官上訴者，其上訴期間之計算係
以檢察官收受判決正本之日期為準。
                                法院書記官  田  慧  賢
中    華    民    國    八  十  九    年      七       月     二十四    日
刑法第三百二十條
意圖為自己或第三人不法之所有，而竊取他人之動產者，為竊盜罪，處五年以下有期
徒刑、拘役或五百元以下罰金。
意圖為自己或第三人不法利益，而竊佔他人之不動產者，依前項之規定處斷。
前二項之未遂犯罰之。


司法院資訊處製作；財團法人民間司法改革基金會備份。
